臺灣雲林地方法院刑事判決　　　　　　　 96年度訴字第468號
公　訴　人　臺灣雲林地方法院檢察署檢察官
被　　　告　甲○○
　　　　　　　　　　另案於臺灣雲林監獄執行中
上列被告因違反毒品危害防制條例案件，經檢察官提起公訴（96
年度偵字第655 號），於本院準備程序進行中，被告就被訴事實
為有罪之陳述，經合議庭裁定由法官一人獨任進行簡式審判程序
，判決如下：
    主  文
甲○○轉讓第一級毒品，累犯，處有期徒刑壹年貳月，減為有期
徒刑柒月。
    事實及理由
一、犯罪事實：
    甲○○前因違反麻醉藥品管理條例案件，經臺灣臺中地方法
    院（下稱臺中地院）於民國82年7 月29日，以82年度易緝字
    第562 號判處有期徒刑4 月確定；復因違反肅清煙毒條例案
    件，經臺中地院於82年1 月27日，以81年度訴字第3331號判
    處有期徒刑3 年確定，嗣2 案經臺中地院裁定應執行有期徒
    刑3 年2 月確定，於84年2 月16日縮短刑期假釋出監付保護
    管束，期滿日期為85年8 月18日；後於保護管束期間因違反
    麻醉藥品管理條例案件，經臺灣南投地方法院於87年2 月6
    日，以86年度易緝字第29號判處有期徒刑6 月確定，臺中地
    院因此撤銷前案假釋，2 案經接續執行，於90年7 月5 日再
    度因縮短刑期假釋出監付保護管束，91年1 月23日因假釋期
    滿未經撤銷，以已執行論（構成累犯）。詎其猶不知悛悔，
    竟基於轉讓第一級毒品之犯意，於95年7 月21日下午3 時30
    分許，在南投縣南投市○○里○○路○ 段398 巷22號旁蔡佳
    華居住之鐵皮屋，轉讓摻有第一級毒品海洛因之香煙1 支供
    蔡佳華免費施用。嗣於至同日下午4 時30分許，為警在上址
    當場查獲，並扣得第一級毒品海洛因38小包（合計淨重
    38.96 公克，空包裝總重10.82 公克，純度7.78％）、含有
    第一級毒品海洛因殘渣無法析離之研磨器1 個（以上均業經
    臺灣南投地方法院於95年11月24日，以95年度訴字第20號宣
    告沒收確定）、電子磅秤2 臺、分裝袋14包及行動電話
    0000000000 號1支等物。
二、認定犯罪事實所憑證據及理由：
  (一)本案被告甲○○所犯毒品危害防制條例第8 條第1 項轉讓第
    一級毒品罪，均係死刑、無期徒刑、最輕本刑為3 年以上有
    期徒刑以外之罪，其於準備程序就前揭被訴事實為有罪之陳
    述，經受命法官告知簡式審判程序之旨，並聽取其與公訴人
    之意見後，本院合議庭裁定由受命法官獨任進行簡式審判程
    序，是本案之證據調查，依刑事訴訟法第273 條之2 規定，
    不受同法第159 條第1 項、第161 條之2 、第161 條之3、
    第163 條之1 及第164 條至第170 條規定之限制，合先敘明
    。
  (二)上開犯罪事實，業經證人蔡佳華於檢察官面前結證述明確，
    有偵訊筆錄在卷可參，且蔡佳華有施用毒品慣習，復經其於
    警詢時供明無訛。而被告於本院審理時，對前開犯罪事實坦
    白承認，核於上揭證據資料相符，本案事證明確，被告犯行
    堪以認定，應予依法論科。
三、論罪科刑之理由：
  (一)核被告所為，係犯毒品危害防制條例第8 條第1 項轉讓第一
    級毒品罪。
  (二)被告前因違反麻醉藥品管理條例案件，經臺灣臺中地方法院
    （下稱臺中地院）於82年7 月29日，以82年度易緝字第562
    號判處有期徒刑4 月確定；復因違反肅清煙毒條例案件，經
    臺中地院於82年1 月27日，以81年度訴字第3331號判處有期
    徒刑3 年確定，嗣2 案經臺中地院裁定應執行有期徒刑3 年
    2 月確定，於84年2 月16日縮短刑期假釋出監付保護管束，
    期滿日期為85年8 月18日；後於保護管束期間因違反麻醉藥
    品管理條例案件，經臺灣南投地方法院於87年2 月6 日，以
    86年度易緝字第29號判處有期徒刑6 月確定，臺中地院因此
    撤銷前案假釋，2 案經接續執行，於90年7 月5 日再度因縮
    短刑期假釋出監付保護管束，91年1 月23日因假釋期滿未經
    撤銷，以已執行論，有臺灣高等法院被告前案紀錄表在卷可
    按，其受有期徒刑執行完畢，5 年內再犯本案最重本刑為有
    期徒刑以上之罪，為累犯，應依刑法第47條第1 項規定加重
    其刑。
  (三)爰審酌被告前有麻醉藥品管理條例、肅清煙毒條例、毒品等
    前科，有臺灣高等法院被告前案紀錄表在卷可徵，素行不佳
    ，然而，蔡佳華為被告友人，有施用毒品慣習，當日毒癮發
    作難耐，被告始無償轉讓1 根摻有海洛因之香煙予蔡佳華施
    用以解毒癮等情，業經被告供述在卷，並兼衡被告犯後坦承
    犯行，已有悔意等一切情狀，量處如主文所示之刑。本案被
    告犯罪行為係於96年4 月24日以前，核與中華民國96年罪犯
    減刑條例第2 條第1 項第3 款規定相符，併予依同條例第7
    條規定，諭知其減得之刑。
四、沒收部分：
  (一)扣案之電子磅秤2 臺、分裝袋14包，雖係被告所有，惟該電
    子秤係被告買受毒品後，怕被騙用來秤的，而分裝袋亦係被
    告出門施用毒品而使用，本件轉讓之香煙並非自扣案之分裝
    袋取出，該扣案物均與本件轉讓毒品無關，業經被告陳明在
    卷。且經蒞庭檢察官表示該物品確與本案無關，本院認為轉
    讓毒品應無庸使用上揭扣案物以供犯罪之用，且該扣案物亦
    非違禁物，當無宣告沒收之必要。本件起訴檢察官認為上揭
    扣案物應併予宣告沒收，顯有誤解，附此敘明。
  (二)又扣案行動電話0000000000號1 支，係被告平時與家人朋友
    聯絡所用，並非供轉讓毒品犯罪之用，亦非犯罪所生、所得
    之物，更非違禁物，依法無庸併予宣告沒收，併為敘明。
  (三)再者，扣案之第一級毒品海洛因38小包（合計淨重38.96 公
    克，空包裝總重10.82 公克，純度7.78％）、含有第一級毒
    品海洛因殘渣無法析離之研磨器1 個等物，既與本件轉讓毒
    品無關，且經臺灣南投地方法院於95年11月24日，以95年度
    訴字第20號宣告沒收確定，本院自無重複為沒收宣告之諭知
    ，附此說明。
五、應適用之法律：
    應依刑事訴訟法第273 條之1 第1 項、第299 條第1 項前段
    ，毒品危害防制條例第8 條第1 項，刑法第11條前段、第47
    條第1 項，中華民國96年罪犯減刑條例第2 條第1 項第3款
    、第7 條，判決如主文。
本案經檢察官董和平到庭執行職務。
中　　華　　民　　國　　96　　年　　9 　　月　　28　　日
                  刑事第四庭    法  官  李淑惠
以上正本證明與原本無異。
如不服本判決應於送達後10日內向本院提出上訴狀。
                                書記官　葉政
中　　華　　民　　國　　96　　年　　9 　　月　　28　　日
附錄本案論罪科刑法條全文：
毒品危害防制條例第8 條第1 項
轉讓第一級毒品者，處一年以上七年以下有期徒刑，得併科新台
幣一百萬元以下罰金。
